---
title: "ExamenBioinformatica22_InesGarcia"
author: "Ines Garcia"
date: "31/1/2022"
output: html_document
---

```{r setup, include=FALSE}
knitr::opts_chunk$set(echo = TRUE)
```

```{r}
library(nycflights13)
library(tidyverse)
library (ggplot2)
weather <- nycflights13::weather
```

#### 1. Comandos de Linux. Tengo un fichero llamado genes.txt con 3 columnas. ¿Qué comando utilizarías para saber?
##### a. ¿Cuántas palabras hay en el fichero?
cat gene.txt | wc

##### b. ¿Cómo cambiarías todos los tabulados por guiones?
cat gene.txt | sed s'/\t/-/g'

##### c. ¿Cómo cambiarías solo la primera aparición?
cat gene.txt | sed s'/\t/-/'

##### d. ¿Cómo buscarías todos los genes excepto el gen llamado DSTYK?
cat gene.txt | grep DSTYK


#### 2. 
##### a. ¿Cuántas columnas y cuántos registros tiene este dataset?
```{r}
nrow(weather)
ncol(weather)
```
Hay 15 columnas y 26115 registros.

##### b. ¿Cuántos “origin” diferentes existen y para cada uno de ellos cuántos registros hay?
```{r}
table(weather$origin)
```
##### c. En LGA, ¿cuales fueron la mediana del wind_speed y media de pressure?
```{r}
LGA <- weather[weather$origin =="LGA",]
mediana <-median(LGA$wind_speed, na.rm=T)
media <-mean(LGA$pressure, na.rm=T)
print(paste0("EL valor de la mediana es de ", mediana, " y el de la media es de ", media))

```
##### d. Después de eliminar los NA de la columna wind_gust, calcula para cada mes la media de wind_speed y wind_gust, y el número de casos. 
```{r}
weather_sinNA <- weather[complete.cases(weather),]
media_windgust <- 0
media_windspeed <-0

for(a in 1:12){
  windgust <- weather_sinNA[,c("month", "wind_gust")]
  windspeed <- weather_sinNA[, c("month", "wind_speed")]
  media_windgust[a] <- mean(windgust$month== a)
  media_windspeed[a] <- mean(windspeed$month==a)
  print(paste0("En el mes ", a, " el valor de la media de wind gust es ", media_windgust[a]," y el de la media de wind speed es ", media_windspeed[a]))
  
}
print(paste0("El número de casos sin NA son ", nrow(weather_sinNA)))

```



#### 3. Intenta hacer este plot:

##### a. Crea el plot anterior
##### b. Crea una función que plotee el plot anterior.
```{r}
EWR <- weather[(weather$origin=="EWR"),]

JFK <-weather[weather$origin=="JFK", ]
mean(EWR["temp"], na.rm=T)

mean(LGA$"temp", na.rm = T)
mean(JFK$"temp", na.rm = T)
medias <-0
  media <- c(mean(EWR[columna], na.rm = T),mean(LGA[columna], na.rm = T),mean(JFK[columna], na.rm = T))

plot_meteo <- function(data,columna,titulo, unidades)
{

  dat <- data.frame(data)
  x <-dat[,columna] 
  boxplot(x ~ dat$month, ylab = unidades, xlab= "Months",col="pink", main = titulo)

  EWR_media<- mean(EWR$columna, na.rm = T)
  LGA_media <-mean(LGA$columna, na.rm = T)
  JFK_media <-mean(JFK$columna, na.rm = T)
  medias <- c(EWR_media,LGA_media,JFK_media)
  return(medias)
  
}
plot_meteo(EWR,"temp","EWR", "ºC" )
plot_meteo(LGA,"temp","LGA", "ºC" )
plot_meteo(JFK,"temp","JFK", "ºC" )
plot_meteo(EWR, "humid","Humedad", "Relative humidity")

```

#### 4. Eldía de tu cumpleaños:
##### a. ¿Qué correlación tuvieron la temperatura y humedad en cada uno de los origin? Plotealo mediante puntos con ggplot.
```{r}
cumple_dia <- filter(weather, day == 19)
cumple <- filter(cumple_dia, month ==11)
cumple_EWR <- filter(cumple, origin=="EWR")
cumple_LGA <- filter(cumple, origin=="LGA")
cumple_JFK <- filter(cumple, origin=="JFK")

 ggplot(data = EWR) + 
  geom_point(mapping = aes(x = humid, y = temp)) + xlab("Humedad") + ylab("Temperatura")
 cor(cumple_EWR$humid, cumple_EWR$temp)
 ggplot(data = LGA) + 
  geom_point(mapping = aes(x = humid, y = temp)) + xlab("Humedad") + ylab("Temperatura")
 cor(cumple_LGA$humid, cumple_LGA$temp)
 ggplot(data = JFK) + 
  geom_point(mapping = aes(x = humid, y = temp)) + xlab("Humedad") + ylab("Temperatura")
 cor(cumple_JFK$humid, cumple_JFK$temp)

```


##### b. Si comparas la temperatura en los origins JFK y LGA, ¿son estadísitcamente diferentes?¿Qué p-valor consigues?Plotea los boxplots.
```{r}
cumple_JFKyLGA <- filter(cumple, origin=="JFK" | origin == "LGA")
boxplot(cumple_JFKyLGA$temp ~ cumple_JFKyLGA$origin)
t.test(cumple_JFKyLGA$temp ~ cumple_JFKyLGA$origin)

```
Cómo podemos ver obtenemos un p valor de 0,5314, lo que nos indica que no son estadísticamente diferentes.

#### 5. 
#####a. ¿Cuál es el punto con FC (Fold change) más grande en valores absolutos?
El punto con mayor FC en valores absolutos es el que se encuentra prácticamente en las coordenadas (-10,5).


#####b. ¿Qué gen sobreexpresado es el más significativo?
El gen sobreexpresado más significativo es el Csn1s2b

