---
title: "ExamenBioinformatica22_InesGarcia"
author: "Ines Garcia"
date: "31/1/2022"
output: html_document
---

```{r setup, include=FALSE}
knitr::opts_chunk$set(echo = TRUE)
```

```{r}
library(nycflights13)
library(tidyverse)
library (ggplot2)
weather <- nycflights13::weather
```

#### 1. Comandos de Linux. Tengo un fichero llamado genes.txt con 3 columnas. ¿Qué comando utilizarías para saber?
##### a. ¿Cuántas palabras hay en el fichero?
cat gene.txt | wc

##### b. ¿Cómo cambiarías todos los tabulados por guiones?
cat gene.txt | sed s'/\t/-/g'

##### c. ¿Cómo cambiarías solo la primera aparición?
cat gene.txt | sed s'/\t/-/'

##### d. ¿Cómo buscarías todos los genes excepto el gen llamado DSTYK?
cat gene.txt | grep DSTYK


#### 2. 
##### a. ¿Cuántas columnas y cuántos registros tiene este dataset?
```{r}
nrow(weather)
ncol(weather)
```
Hay 15 columnas y 26115 registros.

##### b. ¿Cuántos “origin” diferentes existen y para cada uno de ellos cuántos registros hay?
```{r}
table(weather$origin)
```
##### c. En LGA, ¿cuales fueron la mediana del wind_speed y media de pressure?
```{r}
LGA <- weather[weather$origin =="LGA",]
mediana <-median(LGA$wind_speed, na.rm=T)
media <-mean(LGA$pressure, na.rm=T)
print(paste0("EL valor de la mediana es de ", mediana, " y el de la media es de ", media))

```
##### d. Después de eliminar los NA de la columna wind_gust, calcula para cada mes la media de wind_speed y wind_gust, y el número de casos. 
```{r}
weather_sinNA <- weather[complete.cases(weather),]
media_windgust <- 0
media_windspeed <-0

for(a in 1:12){
  windgust <- weather_sinNA[,c("month", "wind_gust")]
  windspeed <- weather_sinNA[, c("month", "wind_speed")]
  media_windgust[a] <- mean(windgust$month== a)
  media_windspeed[a] <- mean(windspeed$month==a)
  print(paste0("En el mes ", a, " el valor de la media de wind gust es ", media_windgust[a]," y el de la media de wind speed es ", media_windspeed[a]))
  
}
print(paste0("El número de casos sin NA son ", nrow(weather_sinNA)))

```



#### 3. Intenta hacer este plot:

##### a. Crea el plot anterior
##### b. Crea una función que plotee el plot anterior.
```{r}

plot_meteo <- function(data,origen,columna,titulo, unidades)
{
  dat <- data.frame(data)
  EWR1 <- dat[(dat$origin=="EWR"),]
  LGA1 <- dat[dat$origin =="LGA",]
  JFK1 <-dat[dat$origin=="JFK", ]
  
  if(origen == "EWR"){
    boxplot(EWR1[,columna] ~ EWR1$month, ylab = unidades, xlab= "Months",col="pink", main = titulo)
  }else{
    if(origen == "LGA"){
      
      boxplot(LGA1[,columna] ~ LGA1$month, ylab = unidades, xlab= "Months",col="pink", main = titulo)
    }else{
      if(origen == "JFK"){
        boxplot(JFK1[,columna] ~ JFK1$month, ylab = unidades, xlab= "Months",col="pink", main = titulo)
      }else{
        boxplot(dat[,columna] ~ dat$month, ylab = unidades, xlab= "Months",col="pink", main = titulo)
      }
    }
  }
  
  EWR_media<- mean(EWR1[,columna], na.rm = T)
  LGA_media <-mean(LGA1[,columna], na.rm = T)
  JFK_media <-mean(JFK1[,columna], na.rm = T)
  medias <- c(EWR_media,LGA_media,JFK_media)
  return(medias)
}
plot_meteo(weather, "EWR","temp","EWR", "ºC" )
plot_meteo(weather, "LGA","temp","LGA", "ºC" )
plot_meteo(weather, "JFK","temp","JFK", "ºC" )
plot_meteo(weather, "todo", "humid","Humedad", "Relative humidity")

```
He tenido que añadir un argumento más a la función para especificar el origen que quiero que me muestre, en caso de no querer que muestre un origen en concreto pondría cualquier palabra que no fuera el nombre de alguno de los aeropuertos y mostraría el boxplot de todo el data weather.



#### 4. El día de tu cumpleaños:
##### a. ¿Qué correlación tuvieron la temperatura y humedad en cada uno de los origin? Plotealo mediante puntos con ggplot.
```{r}
cumple_dia <- filter(weather, day == 19)
cumple <- filter(cumple_dia, month ==11)
cumple_EWR <- filter(cumple, origin=="EWR")
cumple_LGA <- filter(cumple, origin=="LGA")
cumple_JFK <- filter(cumple, origin=="JFK")

 ggplot(data = EWR) + 
  geom_point(mapping = aes(x = humid, y = temp)) + xlab("Humedad") + ylab("Temperatura")
 cor(cumple_EWR$humid, cumple_EWR$temp)
 ggplot(data = LGA) + 
  geom_point(mapping = aes(x = humid, y = temp)) + xlab("Humedad") + ylab("Temperatura")
 cor(cumple_LGA$humid, cumple_LGA$temp)
 ggplot(data = JFK) + 
  geom_point(mapping = aes(x = humid, y = temp)) + xlab("Humedad") + ylab("Temperatura")
 cor(cumple_JFK$humid, cumple_JFK$temp)

```


##### b. Si comparas la temperatura en los origins JFK y LGA, ¿son estadísticamente diferentes?¿Qué p-valor consigues?Plotea los boxplots.
```{r}
cumple_JFKyLGA <- filter(cumple, origin=="JFK" | origin == "LGA")
boxplot(cumple_JFKyLGA$temp ~ cumple_JFKyLGA$origin)
t.test(cumple_JFKyLGA$temp ~ cumple_JFKyLGA$origin)

```
Cómo podemos ver obtenemos un p valor de 0,5314, lo que nos indica que no hay diferencias estadísticamente significativas entre las entre las temperaturas en los aeropuertos LGA y JFK en el día de mi cumpleaños.
#### 5. 
#####a. ¿Cuál es el punto con FC (Fold change) más grande en valores absolutos?
El punto con mayor FC en valores absolutos es el que se encuentra prácticamente en las coordenadas (-10,5).


#####b. ¿Qué gen sobreexpresado es el más significativo?
El gen sobreexpresado más significativo es el Csn1s2b.


#### 6. Ajunto mi url de git hub.

https://github.com/igarciamart/Examen_InesGarcia.git

```{r}
sessionInfo()
```


